【裁判字號】    99,司家聲,19
【裁判日期】    990429
【裁判案由】    解任遺產管理人職務
【裁判全文】
臺灣臺中地方法院民事裁定            99年度司家聲字第19號
聲  請  人  甲○○
上列聲請人聲請改定被繼承人林鈺倫遺產管理人事件，本院裁定
如下：
    主  文
改任何國榮律師為被繼承人林鈺倫之遺產管理人。
聲請程序費用由被繼承人林鈺倫之遺產負擔。
    理  由
一、按親屬會議選定之遺產管理人有下列情形之一者，法院得依
    利害關係人或檢察官之聲請，徵詢親屬會議會員、利害關係
    人或檢察官之意見後解任之，命親屬會議於一個月內另為選
    定：(一)違背職務上之義務者。(二)違背善良管理人之注意義務
    ，致危害遺產或有危害之虞者。(三)有其他重大事由者。次按
    法院選任之遺產管理人有第147條第2項及第148條所定各款
    情形之一者，得依職權或依聲請改任之。非訟事件法第148
    條及第153條第2項定有明文。
二、本件聲請意旨略以：被繼承人林鈺倫（女、民國48年1月5日
    生、身分證統一編號：Ｚ000000000號、生前最後住所：台中
    縣太平市○○街28號），已於95年8月30日死亡，因被繼承
    人之全體繼承人皆已拋棄繼承權，經鈞院97年度財管第31號
    裁定選定聲請人為被繼承人之遺產管理人，惟因聲請人於法
    律上知識疏淺，無能力擔任此職務，且自裁定選任聲請人擔
    任被繼承人之遺產管理人以來，亦未曾進行過相關職務，為
    免影響被繼承人之債權人之權益受損，爰聲請改定遺產管理
    人等語，並提出本院97年度財管字第31號裁定影本1件為證。
三、本院查：聲請人主張其為被繼承人林鈺倫之遺產管理人，因
    自身法律知識疏淺，無能力擔任此職務，業據聲請人提出前
    揭證據為證，亦據其到庭陳明在案，並經本院調閱97年度財
    管31號選定遺產管理人事件卷宗核閱屬實，自堪信為真實。
    本院認聲請人既已無意且無心力擔任被繼承人之遺產管理人
    ，恐損害債權人之權益，顯有無法行使職務之重大事由而須
    改任之必要。經本院審酌被繼承人之各順位繼承人皆已為繼
    承之拋棄，未必得以善盡遺產管理人之注意義務，難求積極
    、有效管理遺產，復聲請人亦同意由本院逕行選任台中律師
    公會之登錄律師擔任相對人之遺產管理人，有本院99年3月1
    7日訊問筆錄在卷可稽。而經本院函請社團法人台中律師公
    會推薦有意願擔任本件遺產管理人之人選，該公會乃推薦由
    何國榮律師擔任本案遺產管理人，此有該律師公會99年4月1
    日中律賢三字第99138號函暨所附該律師基本資料表乙件附
    卷可稽，而何國榮律師為執業律師，非但具有專業知識及能
    力，且與被繼承人所遺遺產間無利害關係，若由其擔任本事
    件之遺產管理人，定能秉持其專業倫理擔當此具公益性質之
    職務，並順利達成管理保存及清算遺產之任務。執此，本院
    認為由其擔任被繼承人之遺產管理人，應屬妥適，爰改定之。
四、依非訟事件法第157條裁定如主文。
中    華    民    國    99    年    4     月    29    日
                  家事法庭    司法事務官  楊雅筠
以上為正本係照原本作成。
如不服本件裁定，得於裁定書送達之翌日起10日內，以書狀敘明
理由，向本庭提起抗告。並應繳納抗告費臺幣1000元。
中    華    民    國    99    年    4     月    29    日
                              書  記  官  曾惠雅

司法院資訊處製作；財團法人民間司法改革基金會備份。
